【裁判字號】    98,訴,2012
【裁判日期】    981021
【裁判案由】    毒品危害防制條例
【裁判全文】
臺灣臺中地方法院刑事判決              98年度訴字第2012號
公  訴  人  臺灣臺中地方法院檢察署檢察官
被      告  丁○○
選任辯護人  鞠金蕾律師
被      告  乙○○
指定辯護人  本院公設辯護人  丙○○
被      告  戊○○
選任辯護人  黃紫芝律師
被      告  甲○○
選任辯護人  鄭秀珠律師
上列被告等因違反毒品危害防制條例案件，經檢察官提起公訴（
98年度偵字第9658、10709 號），本院判決如下：
    主    文
丁○○製造第二級毒品，未遂，處有期徒刑貳年貳月。扣案如附
表所示之物均沒收。
乙○○、戊○○、甲○○幫助製造第二級毒品，未遂，乙○○處
有期徒刑壹年拾月；戊○○累犯，處有期徒刑貳年；甲○○處有
期徒刑壹年拾月。
    犯 罪 事 實
一、戊○○前因違反動物用藥品管理法案件，經臺灣彰化地方法
    院以97年度易字第746 號判決判處有期徒刑4 月確定，嗣於
    民國97年12月31日易科罰金執行完畢，竟不知悔改。緣因甲○○（綽號「博士」）經營之藥廠剩下多年前用以製造感冒
    糖漿之甲基麻黃（為毒品危害防制條例第31條第2 項所規
    定之先驅化工原料Methylephedrine ，屬第四級管制藥品原
    料藥）約6 公斤餘，其為出售他人以賺取金錢，乃由戊○○
    於民國97年11、12月底某日，拿取約1 公克之甲基麻黃樣
    本給乙○○觀看，告以甲基麻黃為製作毒品之原料，要乙○○代尋買家，嗣因丁○○在偶然之場合，得知乙○○可代
    為購買製造甲基安非他命之原料乙事，其明知甲基安非他命
    係毒品危害防制條例所定之第二級毒品，不得製造，竟起意
    製造甲基安非他命，而於98年2 月間某日，向乙○○表示要
    購買甲基麻黃，乙○○明知若交付甲基麻黃予丁○○，
    丁○○有利用該甲基麻黃製造出甲基安非他命之可能性，
    竟基於幫助之犯意，代丁○○向甲○○聯絡購買甲基麻黃
    ，甲○○亦明知若出售乙○○予丁○○，丁○○有利用該甲
    基麻黃製造出甲基安非他命之可能性，竟基於幫助之犯意
    ，交付2 百公克甲基安非他命予乙○○轉交給丁○○，丁○○並交付新台幣（下同）2 萬元予乙○○，乙○○將其中15
    ,000元交付予甲○○，另5 千元即由自己獨得。惟因丁○○
    反應未能成功製造出甲基安非他命，乙○○遂向甲○○詢問
    此事，經甲○○以電話詢問戊○○後，戊○○亦明知若交付
    製毒公式予丁○○，丁○○有利用該公式以甲基麻黃製造
    出甲基安非他命之可能性，竟另基於幫助之犯意，抄寫其自
    網路上瀏覽所得之製造甲基安非他命公式乙則後，交給甲○○檢視確認可運用以製毒後，甲○○於交付甲基麻黃給乙○○之數日後之2 月間某日，將該則製毒公式交付乙○○，
    再由乙○○轉告丁○○知悉，然因該則製毒公式內載有「無
    水醋酸」（卷附製毒公式為如是記載，以下均以此代稱）此
    項原料，乙○○遂承上同一之幫助犯意，告以甲○○須一併
    提供無水醋酸給丁○○，甲○○亦承上同一之幫助犯意，自
    其經營之藥廠內取出無水醋酸1 瓶，交付乙○○以9 百元之
    代價出售予丁○○，出售所得由乙○○獨得。嗣丁○○經先
    後取得上開甲基麻黃2 百公克、無水醋酸1 瓶及製毒公式
    後，即自行在臺中縣太平市○○路某化學原料行內購得乙醚
    1 瓶、錐形玻璃圓筒量杯、陶瓷馬克杯（即扣押物品清單所
    指玻璃製馬克杯）、玻璃燒杯（含飯匙）、錐形瓶、分液漏
    斗各1 個及電子磅秤1 台後，在其位於臺中縣太平市○○街
    20巷6 號居所4 樓內，依照上開製毒公式之記載，利用上述
    甲基麻黃、無水醋酸等原料及器具，著手製造甲基安非他
    命，期間，丁○○遇有原料經攪拌後無法形成結晶之問題，
    多次以其使用之門號0000000000號行動電話，撥打乙○○使
    用之門號0000000000號，詢問何以未產生甲基安非他命結晶
    ，乙○○明知丁○○所詢之事，係為製造甲基安非他命過程
    中所需，仍承上同一之幫助犯意，撥打甲○○使用之門號00
    00000000號，轉而詢問甲○○上開問題，由亦承上同一幫助
    犯意之甲○○，根據化學專業知識答覆乙○○，再由乙○○
    轉告丁○○知悉，以提供助力，惟丁○○迄98年4 月9日 為
    警查獲時為止，均未製造出任何甲基安非他命毒品而未得逞
    。嗣經臺灣臺中地方法院檢察署檢察官指揮內政部警政署刑
    事警察局實施通訊監察發現丁○○、乙○○、甲○○、戊○○恐涉有製毒犯行後，指揮警方於98年4 月9 日持本院核發
    之搜索票，前往丁○○上址住處執行搜索，而為警當場查獲
    丁○○所有用以製造甲基安非他命之乙醚1 瓶、無水醋酸1
    瓶、錐形玻璃圓筒量杯、陶瓷馬克杯及玻璃燒杯各1 個（以
    上3 件杯壁均有甲基安非他命半成品結晶體）、錐形瓶1 個
    、分液漏斗個、電子磅秤1 台，以及丁○○記載製毒公式之
    筆記本1 本，及丁○○非用以製造甲基安非他命之磅秤1 台
    、夾鍊袋1 只、非丁○○所有之檸檬酸1 包等物，始循線查
    悉上情。
二、案經臺灣臺中地方法院檢察署檢察官指揮內政部警政署刑事
    警察局及臺中市警察局移送臺灣臺中地方法院檢察署檢察官
    偵查起訴。
    理    由
甲、證據能力部分：
一、按被告以外之人（包括證人、鑑定人、告訴人、被害人及共
    同被告等）於審判外之陳述雖不符刑事訴訟法第159 條之1
    至之4 等4 條之規定，而經當事人於審判程序同意作為證據
    ，法院審酌該言詞陳述或書面陳述作成時之情況，認為適當
    者，亦得為證據；當事人、代理人或辯護人於法院調查證據
    時，知有刑事訴訟法第159 條第1 項不得為證據之情形，而
    未於言詞辯論終結前聲明異議者，視為有前項之同意，同法
    第159 條之5 定有明文。立法意旨在於傳聞證據未經當事人
    之反對詰問予以核實，原則上先予排除。惟若當事人已放棄
    反對詰問權，於審判程序中表明同意該等傳聞證據可作為證
    據；或於言詞辯論終結前未聲明異議，基於尊重當事人對傳
    聞證據之處分權，及證據資料愈豐富，愈有助於真實發見之
    理念，且強化言詞辯論主義，使訴訟程序得以順暢進行，上
    開傳聞證據亦均具有證據能力。經查：
  (一)被告乙○○、甲○○於司法警察調查時所為之陳述，固屬被
    告戊○○以外之人於審判外之陳述，依刑事訴訟法第159 條
    第1 項規定，原則上不得作為證據。其等於警詢中所為之陳
    述，與其等嗣於審判中之陳述並無互核不符，而有可認定應
    以其等先前於警詢中之陳述較為可信之特別情況存在，是本
    件自無適用刑事訴訟法第159 條之2 所規定得採上開警詢陳
    述為證據之情形存在。況被告戊○○之選任辯護人上述供述
    證據，亦不同意作為本案證據，復查無刑事訴訟法第159 條
    之2 、第159 條之3 所列得例外作為證據之情形，是證人乙○○、甲○○於警詢之陳述，不得作為證據。
  (二)次按，刑事訴訟法第158 條之3 規定：「證人、鑑定人依法
    應具結而未具結者，其證言或鑑定意見，不得作為證據」，
    此所謂「依法應具結而未具結者」，係指檢察官或法官依同
    法第175 條之規定，以證人身分傳喚被告以外之人到庭作證
    ，或雖非以證人身分傳喚到庭，而於訊問調查過程中，轉換
    為證人身分為調查時，檢察官、法官應依同法第186 條之規
    定命證人供前或供後具結，其陳述始符合第158 條之3 之規
    定，而有證據能力。若檢察官或法官非以證人身分（例如以
    告發人、告訴人、被害人或共犯、共同被告身分）傳喚到庭
    訊問時，其身分既非證人或鑑定人，即與前述「依法應具結
    」之要件不合，縱未命其具結，純屬檢察官或法官調查證據
    職權之適法行使，當無違法可言。而前揭不論係本案或他案
    在檢察官面前作成未經具結之陳述筆錄，係屬被告以外之人
    於偵查中向檢察官所為之陳述，本質上屬於傳聞證據，基於
    保障被告在憲法上之基本訴訟權，除在客觀上有不能傳喚該
    被告以外之人到庭陳述之情形外，如嗣後已經法院傳喚到庭
    具結而為陳述，並經被告之反對詰問，前揭非以證人身分在
    檢察官面前未經具結之陳述筆錄，除顯有不可信之情況者外
    ，仍非不得作為證據（最高法院98年度台上字第2646號判決
    意旨參照）。查本案檢察官分別於98年4 月10日以被告身分
    訊問丁○○、於98年5 月5 日以被告身分訊問乙○○，及於
    同年月19日以被告身分訊問甲○○時，雖未命渠等具結，然
    本院於審理時業已依證人身分傳喚丁○○、乙○○、甲○○
    到庭具結作證，並經該證人本人以外之其餘被告及其選任辯
    護人行使反對詰問權，則證人丁○○、乙○○、甲○○於偵
    查中以被告身分所為之供述，雖屬傳聞證據，但並無顯不可
    信之情形，因認均具有證據能力。另被告戊○○於偵查中向
    檢察官所為之陳述亦係基於被告身分應訊，性質上屬被告本
    人以外之人於審判外所為之陳述，為傳聞證據，惟本案公訴
    人、被告及選任辯護人對於被告戊○○於偵查中向檢察官所
    為供述之證據能力並未表示爭執，迄本案言詞辯論終結前亦
    未聲明異議，本院審酌檢察官所提上開證據均非公務員違法
    取得之證據，並無證據力明顯過低之情形，復經本院於審判
    期日就上開證據進行調查、辯論，依法自得作為本案證據。
  (三)又按，通訊監察錄音之譯文，僅屬依據監聽錄音結果予以翻
    譯之文字，固具文書證據之外觀，但實際上仍應認監聽所得
    之錄音帶或光碟，始屬調查犯罪所得之證物；刑事訴訟法第
    16 5條之1 第2 項所稱之證物，如其蒐證程式合法，並經合
    法調查，自具證據能力。因此檢察官如提出通訊監察錄音之
    譯文為其證據方法，實乃以其監聽所得之錄音帶或光碟，為
    調查犯罪所得之證物，法院本應依刑事訴訟法第165 條之1
    所列之方法調查，以判斷該錄音帶或光碟是否與通訊監察錄
    音之譯文相符。而監聽錄音製作之譯文，雖通常為偵查犯罪
    機關單方面製作，然若被告或訴訟關係人對其真實性並無爭
    執，經法院於審判期日提示譯文供當事人辨認、表示意見並
    為辯論者，程式自屬適法（最高法院95年度臺上字第295 號
    、94年度臺上字第4665號判決意旨參照）。查本案卷內之相
    關電話監聽，取證程式未見違法情事，已如前述；而警方依
    監聽錄音所製作之監聽譯文，經本院提示予公訴人、被告及
    辯護人後，迄言詞辯論終結前均無異議，且同意採為證據，
    依上開說明，本案卷內通訊監察譯文均具證據能力。
  (四)再按，現行刑事訴訟法關於「鑑定」之規定，除選任自然人
    充當鑑定人外，另設有囑託機關鑑定制度，依同法第198 條
    、第208 條之規定，不論鑑定人或鑑定機關、團體，固均應
    由法院、審判長、受命法官或檢察官視具體個案之需要而為
    選任、囑託，並依同法第206 條之規定，提出言詞或書面報
    告，始符合同法第159 條第1 項所定得作為證據之「法律有
    規定」之情形。否則所為之鑑定，仍屬傳聞證據（參照最高
    法院96年度臺上字第2860、6842號判決要旨）。本案下述所
    使用之內政部警政署刑事警察局所出具之98年5 月12日刑鑑
    字第0980053757號鑑定書，為檢察官視具體個案之需要而概
    括囑託機關鑑定或補充鑑定，鑑定機關並提出書面報告，符
    合刑事訴訟法第198 條、第206 條、第208 條之規定，依上
    開最高法院判決意旨，有證據能力。
  (五)至查獲照片3 幀、扣案之乙醚1 瓶、無水醋酸1 瓶及檸檬酸
    1 包、錐形玻璃圓筒量杯、陶瓷馬克杯、玻璃燒杯、錐形瓶
    、分液漏斗各1 個、電子磅秤及磅秤各1 台、夾鍊袋1 只及
    記載製毒公式之筆記本1 本等物，均非供述證據，無傳聞法
    則之適用，與本案待證事實具有關聯性，且上開查獲照片為
    警方查獲本案後，就現場情形拍攝存證者，而上開扣案物品
    則為警方查獲被告丁○○斯時所同時查獲者，且無證據證明
    上開證據係公務員違法取得之物，是以，上開查獲照片、扣
    案物等，均得採為本案證據。
乙、實體部分：
壹、犯罪事實之認定：
一、訊據被告丁○○坦承其有自被告乙○○處購入甲基麻黃2
    百公克、無水醋酸1 瓶及取得製毒公式乙則後，即自行著手
    製造甲基安非他命未果之事實在卷。被告乙○○固不否認其
    有出售甲基麻黃、無水醋酸予被告丁○○，及另提供製毒
    公式乙則給丁○○、受被告丁○○之諮詢而向被告甲○○詢
    問如何製作甲基安非他命之幫助行為，惟堅決否認有何共同
    製造第二級毒品之犯意聯絡及行為分擔，辯稱：其賣甲基麻
    黃給丁○○，是想說轉取出售的錢，因為公式內有無水醋
    酸，其才叫甲○○提供無水醋酸，製毒公式是寫來騙丁○○
    的，事實上無法製造甲基安非他命，藥廠有就甲基麻黃摻
    入雜質作為保護措施等語。被告戊○○固不否認其有介紹被
    告乙○○結識被告甲○○及抄寫公式給被告乙○○轉交給被
    告丁○○之幫助行為，惟辯稱：其未參與出售甲基麻黃2
    百公克及無水醋酸1 瓶給丁○○之部分，其介紹乙○○給甲○○認識，是因為甲○○若有保健食品可交由乙○○推銷，
    而其抄寫給乙○○之公式，是抄自網路內容，甲○○說無水
    醋酸是用來試驗藥物純不純之物品，而非用在製毒，其才會
    抄寫給乙○○等語。被告甲○○固不否認其有交付甲基麻黃
    2 百公克、無水醋酸及提供製毒公式乙則給被告乙○○轉
    交被告丁○○之幫助行為，惟辯稱：是戊○○一再要求，其
    才會提供甲基麻黃給乙○○，其不知乙○○拿公式要做什
    麼，戊○○說甲基麻黃要交給養豬場，且乙○○說公式有
    無水醋酸，才叫其拿無水醋酸出來等語。經查：
  (一)被告甲○○係因其所經營之藥廠剩下多年前用以製造感冒糖
    漿之甲基麻黃約6 公斤餘，其為出售他人以賺取金錢，乃
    由戊○○於97年11、12月底某日，拿取約1 公克之甲基麻黃
    樣本給乙○○觀看，告以甲基麻黃為製作毒品之原料，
    要乙○○代尋買家，嗣因丁○○在偶然之場合，得知乙○○
    可代為購買製造甲基安非他命之原料乙事，起意欲製造甲基
    安非他命，而於98年2 月間某日，向乙○○表示要購買甲基
    麻黃，乙○○遂代丁○○向甲○○聯絡購買甲基麻黃，
    經甲○○交付2 百公克甲基麻黃予乙○○轉交給丁○○後
    ，丁○○並交付2 萬元予乙○○，乙○○將其中15,000元交
    予甲○○，另5 千元由自己獨得乙節，業經證人即同案被告
    丁○○、乙○○、甲○○於本院審理中具結證述明確，互核
    相符，被告戊○○亦不爭執上情，由此足認乙○○係透過戊○○之介紹而認識甲○○，因而獲悉可自甲○○處取得毒品
    先驅原料甲基麻黃之管道、丁○○係自乙○○處獲得可用
    甲基麻黃製造甲基安非他命之資訊，及甲○○確有透過被
    告乙○○出售甲基麻黃2 百公克予被告丁○○等節之事實
    ，首堪認定。
  (二)次查，因丁○○取得甲基麻黃2 百公克後，向乙○○反應
    未能成功製造出甲基安非他命，乙○○遂向甲○○詢問此事
    ，經甲○○以電話詢問戊○○後，戊○○乃抄寫其自網路上
    瀏覽所得之內容為「1 、甲基麻黃素溶於醋酸酐中（分液漏
    斗）。2 、加入乙醚並攪拌（充分混合）靜置後分離為二層
    （上層為水，下層為乙醚溶液）。3 、分液漏斗分離後，將
    乙醚揮發掉即出現結晶。比例依分子量及原料濃度計算」之
    公式乙則，交給甲○○檢視確認可運用以製造甲基安非他命
    後，由甲○○於交付甲基麻黃給乙○○後之數日，交付上
    開製毒公式予乙○○轉告丁○○知悉，然因該則製毒公式內
    載有「無水醋酸」此項原料，乙○○遂告以甲○○須一併提
    供無水醋酸給丁○○，甲○○即自其經營之藥廠內取出無水
    醋酸1 瓶，交付乙○○，乙○○再以9 百元之代價出售給丁○○，出售所得由乙○○獨得乙節，亦經證人丁○○、乙○○、甲○○於本院審理中證述明確，被告戊○○對此亦不爭
    執。是以，被告戊○○上揭所為抄寫製毒公式乙則後，交付
    甲○○檢視，再由甲○○交付乙○○轉交給丁○○之行為，
    確有對丁○○之製造第二級毒品甲基安非他命之行為資以助
    力，及乙○○、甲○○所為提供無水醋酸1 瓶給丁○○之行
    為，亦係用以幫助丁○○犯製造第二級毒品甲基安非他命罪
    無疑，亦堪認定。
  (三)至被告丁○○在其先後取得上開甲基麻黃2 百公克、無水
    醋酸1 瓶及製毒公式後，自行購買乙醚1 瓶、錐形玻璃圓筒
    量杯、陶瓷馬克杯、玻璃燒杯（含飯匙）、錐形瓶、分液漏
    斗各1 個及電子磅秤1 台等器具後，在其上址居所4 樓，依
    照上開製毒公式之記載，利用上述甲基麻黃、無水醋酸等
    原料及器具，著手製造甲基安非他命，期間，若遇有原料經
    攪拌後無法形成結晶之問題，曾多次以其使用之門號000000
    0000號行動電話，撥打乙○○使用之門號0000000000號，詢
    問如何調整原料比例、溶解及攪拌之方式及何以未產生甲基
    安非他命結晶等問題，乙○○復就其所詢內容，另行以電話
    詢問甲○○之情事，惟迄98年4 月9 日為警查獲斯時，被告
    丁○○尚未製造出任何甲基安非他命乙節，亦據被告丁○○
    、乙○○於警詢、偵查中及本院審理中陳述明確，互核渠等
    之陳述內容均相符，此外，並有臺中市警察局刑警大隊搜索
    扣押筆錄暨扣押物品目錄表、通訊監察譯文、電話申用人登
    記資料一覽表、查獲照片3 幀及被告丁○○所提製毒公式影
    本1 份附卷，及有被告丁○○自陳其用以製造甲基安非他命
    之乙醚1 瓶、無水醋酸1 瓶、錐形玻璃圓筒量杯、陶瓷馬克
    杯、玻璃燒杯、錐形瓶、分液漏斗、電子磅秤1 台，以及記
    載上述製毒公式之筆記本1 本等物扣案可佐。而警方在上開
    查扣之玻璃圓筒量杯、陶瓷馬克杯及玻璃燒杯內，分別扣得
    不明晶體各1 個（鑑定機關予以編號為A 、B 、C ），經送
    內政部警政署刑事警察局鑑驗結果，確認上開不明晶體均為
    可做為毒品先驅原料之第四級毒品甲基麻黃乙節，有內政
    部警政署刑事警察局98年5 月12日刑鑑字第0980053757號鑑
    定書1 紙在卷可稽。由是足認被告丁○○自乙○○先後取得
    甲基麻黃、無水醋酸及製毒公式後，確有98年2 月間某日
    起至98年4 月9 日為警查獲前之期間內，著手製造甲基安非
    他命之行為，但尚未製成任何甲基安非他命即為警查獲，因
    而犯罪未得逞甚明。而被告乙○○於被告丁○○製造甲基安
    非他命之過程中，受被告丁○○之詢問，而就構成要件以外
    之製造毒品流程或疑問代為詢問被告甲○○，以獲取解答後
    再轉知被告丁○○知悉，顯見被告乙○○、甲○○就此部分
    提供製毒知識及疑問解答乙節，亦各有承上相同幫助故意無
    疑。
  (四)按，刑法上之幫助行為，須行為人有幫助他人犯罪之意思，
    以物質上或精神上之助力予正犯以實施犯罪之便利，使其易
    於實施之積極或消極行為之謂，最高法院著有89年臺上字第
    1505號判決可資參照。查，依據被告4 人於偵查、審理中之
    供述可知，被告乙○○出售甲基麻黃、無水醋酸予被告丁○○之行為，係為藉此出脫被告甲○○所持有之原料甲基麻
    黃以賺取銷售之金錢，其亦取得被告丁○○交付之20,900
    元（包括出售甲基麻黃2 百公克及無水醋酸1 瓶），被告
    就出售甲基麻黃之部分亦分得其中15,000元乙事，業如前
    述。況被告丁○○於本院審理中作證時業已明確證稱：「（
    你跟乙○○拿這些甲基麻黃，是要跟他合作製造安非他命？
    ）不是，我只是單純向他買東西而已，當時除了買甲基麻黃
    ，還有用900 元向乙○○買無水醋酸，是先拿到甲基麻黃
    ，再拿到無水醋酸，間隔好幾天。」、「（你們有沒有約
    定，如果你製造成功的話，要給乙○○什麼代價約定？）沒
    有。」、「（你有沒有跟他約定如果製造成功的話，要繼續
    跟他買原料？）有。」、「（辯護人問：乙○○他有無跟你
    提議要跟你一起分工，由他提供原料，你負責製造？）沒有
    。」、「（辯護人問：你的意思是說，你跟他買原料，製造
    出來的成品就是你的？）對。」等語明確，核與被告乙○○
    所陳：伊當時賣東西給丁○○，只想說賣多少伊就賺多少等
    語，互核相符。是以，本院審酌被告丁○○與被告乙○○、
    戊○○、甲○○間，係處於提供毒品先驅原料甲基麻黃之
    上下游關係，彼此並無就製造甲基安非他命乙事而共同參與
    犯罪之意思，亦無相互利用其行為之合同意思存在，且被告
    乙○○、戊○○、甲○○對於被告丁○○究竟係如何製造毒
    品之細節、如何購入製造毒品之器具、數量內容、資金來源
    ，並未有所瞭解，且依卷內資料，亦無其他證據足以證明渠
    等有共同分擔製造甲基安非他命之行為，揆諸上開說明，被
    告乙○○、戊○○、甲○○所各自參與之行為應係從事製毒
    行為「實行」以外之周邊犯意，堪認僅係幫助犯，無從以共
    同正犯論處。至檢察官雖起訴被告乙○○與被告丁○○共犯
    製造甲基安非他命之犯行，惟依上開說明，本院認為被告乙○○所為，亦屬幫助犯，公訴意旨就此所指，尚有誤會，本
    院不予採認，併此敘明。
  (五)被告4 人之辯護人雖均以：本案之製毒公式均不能製造出甲
    基安非他命，應屬不能犯云云，為被告辯護。惟按，刑法第
    26條規定行為不能發生犯罪之結果，又無危險者，不罰。故
    不能未遂，係指已著手於犯罪之實行，但其行為未至侵害法
    益，且又無危險者；其雖與一般障礙未遂同未對法益造成侵
    害，然須並無侵害法益之危險，始足當之。而有無侵害法益
    之危險，應綜合行為時客觀上通常一般人所認識及行為人主
    觀上特別認識之事實（例如：行為人自信有超能力，持其明
    知無殺傷力，但外觀完好，足使一般人均誤認有殺傷力之手
    槍殺人）為基礎，再本諸客觀上一般人依其知識、經驗及觀
    念所公認之因果法則而為判斷，既非單純以行為人主觀上所
    認知或以客觀上真正存在之事實情狀為基礎，更非依循行為
    人主觀上所想像之因果法則（例如：誤認以砂糖食於人可發
    生死亡結果）判斷認定之。若有侵害法益之危險，而僅因一
    時、偶然之原因，致未對法益造成侵害，則為障礙未遂，非
    不能未遂（最高法院97年度台上字第351 號判決意旨參照）
    。經查，經本院函詢內政部警政署刑事警察局關於上開檢出
    物究竟為何種毒品之先驅原料、該批檢出物能否據以製造出
    第二級毒品甲基安非他命或其他毒品、請提供提煉過程之化
    學轉換模式供參、依被告自陳之手寫公式之提煉公式可否判
    斷出其欲製造者為何種毒品，以該公式而論可否製造出該種
    毒品等問題後，雖經該局覆以：「依國外研究顯示「甲基麻
    黃」為製造第二級毒品「N,N-二甲基安非他命」之原料，
    較常使用之製造方法包含Emde方法（即甲基麻黃經氯化、
    氫化及純化結晶）、Nagai （Moscow）方法（即甲基麻黃
    經碘化及純化結晶）及Birch 方法（又稱Nazi方法，即甲基
    麻黃經鋰/ 鈉（及氨）反應及純化結晶）等，惟每種方法
    使用之化學藥品及設備均因製造者不同、取得容易與否及知
    識程度等而有不同，故本局無法個別詳細敘明。惟依本案送
    鑑3 項證物及所附卷證資料研判，無法由上述方法合成『N,
    N-二甲基安非他命』成分。所詢『依被告自陳之提煉公式，
    可否判斷出其欲製造者為何毒品？又以該公式而論可否據以
    製造出該種毒品？』事項，依文獻及國內製毒案例等均未發
    現以『甲基麻黃、醋酸酐及乙醚』等化學物製造『N,N-二
    甲基安非他命』成分者，故依所附之『扣案被告手寫公式』
    ，本局無法研判其用途」等語在卷，此有內政部警政署刑事
    警察局98年7 月31日刑鑑字第0980097365號函暨附件1 份在
    卷可參。惟上開函覆意旨，應係認為若單純依照上開公式之
    運用，實務上尚未查獲此等案例。然本案被告丁○○既已著
    手製造甲基安非他命犯罪之實行，且依其使用之甲基麻黃
    原料仍有產製出甲基安非他命之可能，加以被告丁○○在未
    能成功製造出甲基安非他命之際，復有透過電話與被告乙○○聯絡詢問如何調整原料比例、溶解及攪拌之方式、為何尚
    未產生甲基安非他命結晶等問題，及由被告乙○○就何以未
    能做出甲基安非他命成品乙事以電話詢問被告甲○○之情事
    ，此觀諸渠等間之通訊監聽譯文之記載即明。倘被告丁○○
    經逐步修改公式、調整原料調配比例，或改善原料溶解及攪
    拌方式等環節後，自非無產製出甲基安非他命之可能，而在
    該過程中，縱因原料不足、技術欠缺，或遭警查獲等一時偶
    發之因素，致未克其功，亦僅屬障礙未遂，非不能未遂。此
    一認定非惟就正犯被告丁○○之部分應如此認定，就幫助犯
    即被告乙○○、戊○○、甲○○之部分，亦應為相同之認定
    。是以，上開辯護意旨主張本案為不能犯乙節，尚非的論，
    難為被告等人有利之認定。
  (六)至被告戊○○雖另以：其抄寫的公式並非製毒公式，而是實
    驗公式，其未參與交付2 百公克甲基麻黃予丁○○之部分
    ，甲○○說他提供之甲基麻黃有摻入雜質做保護措施，不
    可能做成甲基安非他命云云，被告甲○○辯稱：戊○○說甲
    基麻黃要給養豬場使用置辯。惟查，證人乙○○業於本院
    審理中具結證稱：是被告戊○○跟伊說有藥廠留下甲基麻黃
    ，要伊去問有沒有人要買，並說甲基麻黃可以做安非他
    命，且強調該原料是藥廠有加雜質，可能做不出來，但可以
    賣給人家試試看能否可以做出安非他命，如果有人可以買，
    可以賺一點錢，能不能做出安非他命，伊不知道，因為被告
    甲○○有藥師的資格，他說做不出來應該不會騙人；伊在向
    戊○○、甲○○拿6 公斤甲基麻黃之前及在向被告甲○○
    拿2 百公克甲基麻黃之前，都有說是要做安非他命使用；
    伊不曾說過拿甲基麻黃是要給養豬場使用等語明確。本院
    審酌被告戊○○抄寫該公式之目的係為供被告丁○○製造甲
    基安非他命使用，其間還有先交給被告甲○○以其專業藥學
    知識檢視該公式能否用以製作甲基安非他命之情事，亦經證
    人甲○○、乙○○於本院審理中證述明確，被告戊○○亦不
    否認其上開所為，則被告戊○○主觀上對於其所抄寫之該則
    公式可用來製造毒品甲基安非他命乙節，自當知之甚稔，而
    其介紹被告乙○○找尋買主向被告甲○○購買甲基麻黃，
    及交付上開製毒公式之目的，無非係為幫助該他人成功製造
    甲基安非他命，其主觀上既抱有「該人若試試看，或可成功
    製造出甲基安非他命」此一想法，顯見被告戊○○對於所幫
    助之行為將會成功，其顯然具有幫助之故意甚明。至於，被
    告乙○○、戊○○、甲○○等人縱然對於渠等提供之甲基麻
    黃係摻有雜質之原料乙節有所認識，惟在渠等得知被告丁○○欲購買該甲基麻黃製作甲基安非他命時，並未因此阻
    絕渠等對被告丁○○所為製造甲基安非他命之犯罪資以助力
    ，渠等反而各自採取出售甲基麻黃、無水醋酸、提供製毒
    公式、提供製造甲基安非他命公式運用或疑難問題之解答等
    舉動，提供被告丁○○在製造甲基安非他命之前及過程中之
    幫助，由此堪認被告乙○○、戊○○、甲○○主觀上對於被
    告丁○○取得甲基麻黃、無水醋酸及製毒公式後，係從事
    製造甲基安非他命之犯罪乙節，實有認識，彰彰明甚。況被
    告戊○○亦於本院審理中自陳：無水醋酸、乙醚是要試驗有
    無甲基麻黃之成分，因為有雜質，要去除雜質等語在卷，由
    此益徵被告乙○○、戊○○、甲○○所指甲基麻黃所摻雜
    質云云，只要透過適當化學程式處理，應可將該雜質濾除，
    而純化出可供製造甲基安非他命使用之成分，始屬合理。是
    以，縱然該甲基麻黃確實摻有雜質，亦不得謂被告丁○○
    使用該甲基麻黃製造甲基甲基安非他命，係不能發生結果
    之不能犯，此乃至明之理。
  (七)末按，毒品危害防制條例所稱毒品，指具有成癮性、濫用性
    及對社會危害性之麻醉藥品與其製品及影響精神物質與其製
    品。毒品依其成癮性、濫用性及對社會危害性分為四級，其
    品項如下：「…第二級罌粟、古柯、大麻、甲基安非他命、
    配西汀、潘他唑新及其相類製品…」，毒品危害防制條例第
    2 條第1 項、第2 項第2 款定有明文。又依毒品危害防制條
    例第2 條附表2 之規定所示，「安非他命」屬第12項毒品、
    「甲基安非他命」則屬第89項毒品，另「N,N-二甲基安非他
    命」則屬第114 項毒品，均屬該條例第2 條第2 項第2 款所
    稱之第二級毒品，是故將原不含甲基安非他命之原料經過加
    工等化學合成方式製造成含有「安非他命」、「甲基安非他
    命」或「N,N-二甲基安非他命」之行為，均屬製造第二級毒
    品之行為。查，本案警方查扣之甲基麻黃雖經內政部警政
    署刑事警察局函覆稱：依國外研究顯示「甲基麻黃」為製
    造第二級毒品「N,N-二甲基安非他命」之原料等語在卷，業
    如前述。而觀諸被告4 人於警詢、偵查中及本院審理中之供
    述可知，渠等或稱甲基麻黃可用以製造安非他命，或稱可
    用以製造甲基安非他命，其毒品品項雖不同，然衡諸經驗法
    則及本院審理施用第二級毒品案件所得知現今社會上施用第
    二級毒品之人大抵是施用甲基安非他命，被告丁○○既自陳
    其製造第二級毒品之目的係為用以販賣牟利，則其所欲製造
    之毒品應係指甲基安非他命，始屬合理，至被告4 人所稱安
    非他命乙詞，應係渠等未就安非他命、甲基安非他命屬不同
    品項乙節予以明確區分所致，是以本院認定被告丁○○所欲
    製造之第二級毒品為甲基安非他命，而被告乙○○、戊○○
    、甲○○主觀認識之可用甲基麻黃製造之第二級毒品，亦
    為甲基安非他命，至為灼然。渠等既均知悉甲基麻黃係用
    以製造甲基安非他命所用之毒品先驅原料，且被告丁○○經
    被告乙○○、戊○○、甲○○分別提供助力後，確有著手製
    造甲基安非他命之行為，縱被告丁○○之行為因未能獲得任
    何甲基安非他命結晶而未遂，其所為亦已該當於毒品危害防
    制條例第4 條第6 項、第2 項之製造第二級毒品未遂犯行無
    疑，至被告乙○○、戊○○、甲○○所提供之助力，即屬該
    條之幫助犯，至為灼然。
  (八)綜上所述，被告丁○○4 人所為上揭關於自己所為犯行之供
    述，各核與本案證據調查結果相符，均堪採信。是本案事證
    明確，被告丁○○所為製造第二級毒品甲基安非他命未遂犯
    行，及被告乙○○、戊○○、甲○○3 人所為幫助製造第二
    級毒品甲基安非他命未遂犯行，各堪認定，各應依法論科。
貳、論罪科刑及沒收：
一、論罪：
  (一)按本案被告4 人行為後，毒品危害防制條例於98年5 月20日
    修正公布，其中第4 條第1 、2 項及第17條規定，已有修正
    。惟因本次公布之修正條文，未另訂施行日期，致其施行之
    日期究應依原毒品危害條例條例第36條所規定：「本條例自
    公布後6 個月施行。」或依中央法規標準法第20條第2 項準
    用第13條規定「自公布或發布之日起算至第3 日起發生效力
    」，容有爭議，惟本院參照毒品危害防制條例於92年7 月9
    日修正公布之第36條之立法理由謂：「( 一) 依修正草案第
    2 條第3 項規定，法務部需會同衛生署成立審議委員會每3
    個月定期檢討調整毒品之分級及品項，而本次新增第四級毒
    品，有需要在新法施行前先經該審議會檢討後再調整公布，
    爰預留6 個月緩衝期，以利處理。( 二) 依本條例新修正之
    規定，有必要再訂定相關子法及修正相關法規，以配合本條
    例之施行，故亦有需要預留適當緩衝期，以利訂頒相關子法
    及相關法規之配合修正。」等語，故本院認該條之規定，顯
    係因應該次修正之需，始預留適當之緩衝期，自非得作為本
    次修正條文特定有施行日期之依據，是本次修正即應參照中
    央法規標準法第13條對於法規生效施行日之基本規範，自公
    布日起至第3 日即98年5 月22日發生效力（另可參照司法院
    98年6 月29日院台廳刑一字第0980014643號函釋理由）。次
    按，有罪之判決，關於主、從刑之宣告或刑之加重、減輕、
    免除等事項所適用之法律，除別有規定外，應本於統一性及
    整體性之原則，為一體之適用，其相關之條文不能與所適用
    於論罪之法律，任意割裂而紊亂其系統（最高法院87年度台
    非字第400 號判決參照）。查：
  1.修正後毒品危害防制條例第4 條第2 項規定：「製造、運輸
    、販賣第二級毒品者，處無期徒刑或七年以上有期徒刑，得
    併科新臺幣七百萬元以下罰金。」，而修正前即行為時同法
    第4 條第2 項係規定：「製造、運輸、販賣第二級毒品者，
    處無期徒刑或七年以上有期徒刑，得併科新臺幣七百萬元以
    下罰金。」，經比較新舊法結果，以修正前之規定有利於被
    告丁○○，本應適用修正前毒品危害防制條例第4 條第6 項
    、第2 項之規定。惟修正後毒品危害防制條例第17條第2 項
    增訂：犯第4 條至第8 條之罪於偵查及審判中均自白者，減
    輕其刑。茲因被告丁○○就其製造第二級毒品甲基安非他命
    之部分，於偵查及本院審理中，均坦承犯行，是經綜合比較
    新舊法規定結果，依刑法第2 條第1 項但書、第11條規定及
    修正後毒品危害防制條例第17條第2 項規定，以修正後之新
    法較有利於被告丁○○。
  2.其次，依刑法第30條第2 項所規定「幫助犯得按正犯之刑減
    輕之」，則就被告乙○○、戊○○、甲○○所為幫助犯行為
    ，經比較新舊法結果，亦以修正前之規定有利於渠等3 人，
    加以本院審酌被告乙○○雖於偵查中自白，惟其於本院審理
    中則辯稱：甲基麻黃摻有雜質，而公式是寫來騙丁○○，
    事實上不能製造甲基安非他命云云，而觀諸被告戊○○、甲○○於偵查中之供述內容，並無自白犯罪之意思，且被告戊○○嗣於本院審理中復辯稱：其未參與交付甲基麻黃2 百
    公克予丁○○之部分，其提供的不是製毒的程式，無水醋酸
    、乙醚是要試驗有無甲基麻黃的成分云云，被告甲○○則辯
    稱：其是被騙的，是戊○○一再要求提供甲基麻黃，其才
    會提供云云，由此顯見被告乙○○、戊○○、甲○○並無「
    於偵查中及審理中均自白」之情形存在，是以，渠等尚無適
    用修正後毒品危害防制條例第17條第2 項規定減輕其刑之餘
    地。從而，依刑法第2 條第1 項規定，本諸「從舊從輕」原
    則，經比較新舊法後，以修正前毒品危害防制條例第4 條第
    6 項、第2 項之規定有利於被告乙○○、戊○○、甲○○。
  (二)查甲基安非他命為毒品危害防制條例第2 條第2 項第2 款所
    規定之第二級毒品，被告丁○○著手製造甲基安非他命，尚
    未製得可供施用之毒品即為警查獲，核其所為，係犯修正後
    毒品危害防制條例第4 條第6 項、第2 項之製造第二級毒品
    未遂罪。至被告乙○○、戊○○及甲○○所為，則係犯刑法
    第30條第1 項、修正前毒品危害防制條例第4 條第6 項、第
    2 項之幫助製造第二級毒品未遂罪。又被告丁○○於上址居
    所4 樓內製造甲基安非他命之流程，係為達製造甲基安非他
    命之目的所為之數舉動，且於同時同地或密切接近之時、地
    實施，侵害同一之法益，各行為之獨立性極為薄弱，依一般
    社會觀念，在時間差距上，難以強行分開，在刑法評價上，
    以視為數個舉動之接續施行，合為包括之一行為予以評價，
    較為合理，自應論以接續犯。至檢察官起訴雖認被告丁○○
    係自97年底某日起即著手為本案製造甲基安非他命犯行，惟
    查依卷內證據，僅能證明被告丁○○係於98年農曆過年後之
    2 月間某日，先後自被告乙○○處買入甲基麻黃2 百公克
    、無水醋酸1 瓶及取得製毒公式後，始著手從事本案之製造
    甲基安非他命犯行，尚無從證明被告丁○○自97年底某日起
    迄上揭時日有何製造甲基安非他命之犯行，此部分公訴意旨
    尚不能證明之，惟檢察官既認此部分與前揭論罪科刑部分有
    實質上一罪關係，爰不另為無罪諭知，併此敘明。
  (三)被告戊○○前曾受上揭事實欄一所載罪刑宣告及刑之執行完
    畢情形，有臺灣高等法院被告前案紀錄表1 份在卷可參，被
    告戊○○於徒刑之執行完畢後，5 年內故意再犯本案有期徙
    刑以上之罪，為累犯，除法定本刑為無期徒刑部分，依法不
    得加重外，其餘部分，應依刑法第47條第1 項之規定，加重
    其刑。
  (四)被告乙○○、戊○○、甲○○3 人係各以幫助之意思對被告
    丁○○資以助力，均屬幫助犯，各應依刑法第30條第2 項規
    定，依法減輕其刑，被告戊○○部分並先加重後減輕之。至
    公訴人認被告乙○○與被告丁○○為共同正犯之部分，尚有
    未合，業如前述，惟其基本之社會事實同一，應予變更起訴
    法條。
  (五)被告丁○○已著手於製造第二級毒品之犯行，而尚未製造完
    成，係為未遂犯，爰依刑法第25條第2項規定減輕其刑。又
    被告丁○○就自己之犯行，於偵查中及審理中均自白，應依
    修正後毒品危害防制條例第17條第2 項規定遞減輕其刑。
  (六)至被告乙○○、戊○○、甲○○所幫助之正犯行為既屬未遂
    ，渠等3 人所為幫助犯亦未遂，爰各依刑法第25條第2 項之
    規定遞減輕其刑，並就被告戊○○之部分先加重後遞減輕之
    。
二、科刑之理由：
  (一)爰審酌被告丁○○明知製造第二級毒品甲基安非他命乃係造
    成毒品危害之根源，竟率爾從事本案製造甲基安非他命犯罪
    ，雖因其尚未製造出任何成品之前即為警查獲，而未發生毒
    品流入市面之情事，然其所為，對於國人身心健康及社會治
    安危害非輕之犯罪情節，暨斟酌被告丁○○之品行、素行、
    生活狀況、智識程度及其於犯罪後歷經警詢、偵查及法院審
    理，均坦認犯罪不諱，犯罪後態度良好等一切情狀，及審酌
    被告乙○○、戊○○、甲○○就被告丁○○所犯製造第二級
    毒品未遂罪所提供之各項助力及渠等之幫助情節，暨斟酌渠
    等之品行、素行、生活狀況、被告甲○○具有藥學專長，且
    曾經營藥廠，被告戊○○曾為生物科技公司負責人，及渠等
    犯罪後均自白犯行，態度尚佳等一切情狀，分別量處如主文
    第1、2 項所示之刑，以示懲儆。
  (二)扣案如附表所示之物，係被告丁○○所有供其犯本案製造第
    二級毒品未遂罪所使用之物，業經被告丁○○陳明在卷，均
    應依毒品危害防制條例第19條第1 項規定，併予宣告沒收之
    。至扣案大磅秤1 台、分裝袋1 個雖係被告丁○○所有之物
    ，然因被告丁○○業已陳明上開物品非供本案犯罪使用，且
    非違禁物，又無證據證明係供本案製造第二級毒品犯罪所用
    或所得之物，爰不為沒收之諭知。另扣案檸檬酸1 包，亦經
    被告丁○○陳明係其女兒所有之物，非其所有，與本案無關
    且非違禁物，本院亦不得併予宣告沒收。至扣案被告丁○○
    所有搭配門號0000000000號之行動電話1 支，被告丁○○雖
    曾以該門號與被告乙○○聯繫拿取甲基麻黃、無水醋酸、
    製毒公式及諮詢公式運用問題之情節，然尚難認該電話係直
    接供犯本案製造毒品之工具，且亦無諭知沒收之必要，併予
    敘明。
三、末按，犯修正前毒品危害防制條例第4 條之罪，供出毒品來
    源，因而破獲者，依同條例第17條得減輕其刑之規定。其所
    稱「供出毒品來源，因而破獲者」，係指被告供出毒品來源
    之有關資料，諸如前手之姓名年籍、住居所、或其他足資辨
    別之特徵等，使調查或偵查犯罪之公務員因而對之發動調查
    或偵查並破獲者而言。申言之，被告之「供出毒品來源」，
    與調查或偵查犯罪之公務員對之發動調查或偵查並進而破獲
    之間，論理上須具有先後且相當的因果關係，非謂被告一有
    「自白」、「指認」毒品來源之人，而破獲在後，即得依上
    開規定予以減刑。若被告供出毒品來源者之前，調查或偵查
    犯罪之公務員已有確切之證據，足以合理之懷疑被告所供販
    賣毒品來源之人，則嗣後之破獲與被告之「供出毒品來源」
    間，即欠缺先後且相當的因果關係，自不得適用上開規定予
    以減刑（最高法院97年度台上字第1251號判決意旨參照），
    而修正後毒品危害防制條例第17條第1 項之規定，亦應同此
    解釋。查本案內政部警政署刑事警察局於98年3 月間，對被
    告丁○○、乙○○、戊○○、甲○○涉嫌製造甲基安非他命
    案件，而針對渠等使用之行動電話門號實施通訊監察過程中
    ，即發現被告丁○○為製造毒品之人，並認定被告乙○○為
    製毒共犯，而被告戊○○、甲○○為製毒原料來源，繼而於
    98年4 月8 日向本院聲請核發搜索票後，前往被告4 人之住
    處進行搜索，其所聲請搜索之罪名為毒品危害防制條例第4
    條第2 項，而聲請之應扣押物中業已包含與製造毒品犯罪有
    關之毒品及製毒工具在內，此有98年度警聲搜字第1907號卷
    所附內政部警政署刑事警察局搜索票聲請書、偵查報告、本
    院通訊監察書及電話附表、通訊監察譯文、搜索票、被告4
    人之戶籍資料、前科資料及住處外觀勘查照片在卷可參，由
    此顯見警方向本院聲請對被告4 人發動搜索之前，業已掌握
    被告4 人之身分及所涉嫌之犯行，偵查顯已發動。至警察於
    查獲被告4 人後，循線詢問被告丁○○、乙○○、戊○○、
    甲○○之行為，乃係偵查之必要過程，此與調查或偵查犯罪
    之公務員之破獲間，並無具有先後且相當的因果關係，是以
    ，本案尚難認為被告丁○○、乙○○、戊○○有何供出來源
    ，因而查獲正犯或共犯之行為，本案自無是用修正前毒品危
    害防制條例第17條第1 項規定減輕其刑，或依修正後同條第
    1 項規定減輕或免除其刑之餘地，附此敘明。
據上論斷，應依刑事訴訟法第299 條第1 項前段、第300 條，修
正後毒品危害防制條例第4 條第6 項、第2 項、第17條第2 項、
第19條第1 項，修正前毒品危害防制條例第4 條第6 項、第2 項
，刑法第2 條第1 項、第11條前段、第47條第1 項、第30條第1
項、第2 項、第25條第2 項，判決如主文。
本案經檢察官張容姍到庭執行職務
中    華    民    國    98    年    10    月    21    日
                  刑事第十八庭  審判長法  官  高文崇
                                      法  官  張清洲
                                      法  官  胡芷瑜
以上正本證明與原本無異。
如不服本判決，應於收受送達後10日內向本院提出上訴書狀，並
應敘述具體理由；其未敘述上訴理由者，應於上訴期間屆滿後20
日內向本院補提理由書（均須按他造當事人之人數附繕本）「切
勿逕送上級法院」。
                                      書記官  沈慧玲
中    華    民    國    98    年    10    月    21    日
附錄論罪科刑法條
毒品危害防制條例第4條
製造、運輸、販賣第一級毒品者，處死刑或無期徒刑；處無期徒
刑者，得併科新臺幣2 千萬元以下罰金。
製造、運輸、販賣第二級毒品者，處無期徒刑或7 年以上有期徒
刑，得併科新臺幣1 千萬元以下罰金。
製造、運輸、販賣第三級毒品者，處5 年以上有期徒刑，得併科
新臺幣7 百萬元以下罰金。
製造、運輸、販賣第四級毒品者，處3 年以上10年以下有期徒刑
，得併科新臺幣3 百萬元以下罰金。
製造、運輸、販賣專供製造或施用毒品之器具者，處1 年以上7
年以下有期徒刑，得併科新臺幣1 百萬元以下罰金。
前五項之未遂犯罰之。
附表
┌──┬────────────┬───┬────────┐
│編號│扣押物名稱及數量        │所有人│備註            │
├──┼────────────┼───┼────────┤
│1   │錐形玻璃圓筒量杯1 個（內│丁○○│該晶體經檢驗含毒│
│    │壁沾黏甲基麻黃晶體）  │      │品先驅原料甲基麻│
│    │                        │      │黃成分        │
├──┼────────────┼───┼────────┤
│2   │陶瓷杯1 個（即扣押物品清│同上  │該晶體經檢驗含毒│
│    │單所指玻璃製馬克杯，內壁│      │品先驅原料甲基麻│
│    │沾黏甲基麻黃晶體）    │      │黃成分        │
├──┼────────────┼───┼────────┤
│3   │玻璃燒杯1 個（含飯匙，燒│同上  │該晶體經檢驗含毒│
│    │杯內壁沾黏甲基麻黃晶體│      │品先驅原料甲基麻│
│    │）                      │      │黃成分        │
├──┼────────────┼───┼────────┤
│4   │錐形瓶1個               │同上  │無              │
├──┼────────────┼───┼────────┤
│5   │乙醚1瓶                 │同上  │無              │
│    │                        │      │                │
├──┼────────────┼───┼────────┤
│6   │無水醋酸1瓶             │同上  │無              │
│    │                        │      │                │
├──┼────────────┼───┼────────┤
│7   │分液漏斗1個             │同上  │無              │
│    │                        │      │                │
├──┼────────────┼───┼────────┤
│8   │載有製毒公式之筆記本1本 │同上  │無              │
├──┼────────────┼───┼────────┤
│9   │電子磅秤1台             │同上  │無              │
└──┴────────────┴───┴────────┘


司法院資訊處製作；財團法人民間司法改革基金會備份。
